Per poder realitzar el nostre estudi, s'ha realitzar una recopilació de dades mitjançant el padró municipal, la estadística municipal de l'atur de l'INE i els resultats electorals al Congrés dels diputats. L'atur s'ha pres a data de novembre de 2019, donat que aquest any es van a dur a terme dues eleccions en pocs mesos, i la situació personal d'atur a aquelles dates podria haver afectat el vot. 

```{r}
datos <-  read.csv("C:/Users/rpuey/Documents/datosfinal.txt")
```

Un cop carregada la nostra taula de dades, és important transformar determinades variables com és la nostra variable depenent, que és el vot a VOX. En aquest cas, el que farem és utilitzar la dada relativa respecte del total de vots a cada municipi, per tal de tenir una aproximació de en quins valors es mou el número de vots de vots de VOX respecte del total. 

Primer de tot creem una variable que serà la suma de tots els vots a cada municipi.

```{r}
names(datos)
datos$totalvotos <- rowSums(datos[ , c(2:14)], na.rm=TRUE)
```
Ara calcularem la taxa de vots de VOX
```{r}
datos$tasavotoVOX <-datos$VOX/datos$totalvotos
```
Ja podem analitzar les dades de vots a VOX en taxa.
```{r}
summary(datos$tasavotoVOX)
```
Podem veure que hi han municipis on VOX no va treure cap vot, i el màxim de vots que va treure va ser un 62'5%. La mitjana de vots va ser de 14'4%. És important analitzar la distribució de la variable.

```{r}
distribucióVOX <- hist(datos$tasavotoVOX)
```
Es pot apreciar una distribució no normal, amb una cua a la dreta important. Això ens dona a pensar que hi han alguns municipis que poden ser uns outliers. S'haurà d'analitzar. 
Un box plot nos dará también información acerca de los posibles valores extremos.
```{r}
boxplot(datos$tasavotoVOX, col="blue")
```
Es pot observar que pràcticament a partir del 40% es comencen a observar valors extrems. Per la part inferior no s'observa cap. 

```{r}
qqnorm(datos$tasavotoVOX)
```


