---
title: "L'àmbit municipal i el vot a Vox"
author: "Ruben Pueyo i David Donaire"
date: '2023-03-08'
output:
  word_document: default
  html_document: default
  pdf_document: default
subtitle: ''
---
```{r, echo=FALSE}
knitr::opts_chunk$set(error = TRUE)
```

```{r setup, include=FALSE}
knitr::opts_chunk$set(echo = TRUE)
```

```{r message=FALSE, warning=FALSE, include=FALSE}
library(foreign)
library(knitr)
library(dplyr)
library(tidyverse)
library(ggplot2)
suppressPackageStartupMessages(library(cowplot))
library(scales)
library(car)
library(readr)
```

```{r message=FALSE, warning=FALSE}
logit <- function(p,eps = 0.001){
  p[p==0] <- eps
  p[p==1] <- 1-eps
  return(log(p/(1-p)))
}
```
###Funcions per anàlisi bivariat/propensions
```{r}
errStd_bin <- function(x) { sqrt(mean(x)*(1-mean(x)) / length(x))}
minInt_bin <- function(x) { mean(x) - 1.96 *errStd_bin(x) }
maxInt_bin <- function(x) { mean(x) + 1.96 *errStd_bin(x) }
```
# 1. Introducció

Els discursos de la formació d'extrema dreta Vox se centren, en la lluita contra l'avortament, l'ecologisme, la immigració, els moviments feministes i els moviments LGTBIQ+. En el present treball veurem si hi ha una correlació entre els municipis amb una major taxa d'immigració o avortament, entre altres variables independents, i el vot a la formació de Santiago Abascal. És a dir, sense entrar en si suposen pors racionals o no, si hi ha una correlació en una major presència d'aquests fenòmens als quals Vox mostra un clar rebuig i una major suport en les localitats més afectades per aquests suposats problemes. 

La metodologia utilitzada per a analitzar la nostra pregunta de recerca és completament quantitativa. Durem a terme una regressió múltiple per a identificar les correlacions entre el suport municipal a la formació verda i les diferents variables independents que puguin explicar parcialment la diferència de suport entre municipis.

Per poder realitzar el nostre estudi, s'ha realitzar una recopilació de dades mitjançant el padró municipal, la estadística municipal de l'atur de l'INE, un número d'indicadors econòmics del municipi i els resultats electorals municipals per al Congrés dels diputats. L'atur s'ha pres a data de novembre de 2019, donat que aquest any es van a dur a terme dues eleccions en pocs mesos, i la situació personal d'atur a aquelles dates podria haver afectat el vot. 

```{r eval=FALSE, include=FALSE}
#Per descargar-te les dades canvia el directori al teu Ruben!
#David: "/Users/daviddonaire/Desktop/MEA/Treball final/Data/datosfinal.txt"
#Ruben: "C:/Users/rpuey/Documents/datosfinal.txt"
```

```{r}
data <- read.csv("C:/Users/rpuey/Documents/datosfinal.txt")
```

```{r}
data <- rename(data, pob_t = totalpoblacion, mun = municipio)
names(data)
```

```{r}
data <- mutate(data, 
               esp = espaÃ.oles/pob_t,
               euro = europeossinespanyoles/pob_t, 
               asia = totalasia/pob_t, 
               ame = americana/pob_t, 
               UE = totalunioneuropea/pob_t, 
               oce_apa = totaloceaniayapatridas/pob_t, 
               afr = totalafrica/pob_t, 
               h = totalhombres/pob_t, 
               m = totalmujeres/pob_t, 
               m19 = menores/pob_t,
               e20_29 = edad20_29/pob_t, 
               e30_39 = edad30_39/pob_t, 
               e40_49 = edad40_49/pob_t, 
               e50_59 = edad50_59/pob_t,
               e60_69 = edad60_69/pob_t, 
               e70_79 = edad70_79/pob_t,
               M80 = mayores80/pob_t)

data <- mutate(data, esp = espaÃ.oles/pob_t,euro = europeossinespanyoles/pob_t, asia = totalasia/pob_t, ame = americana/pob_t, UE = totalunioneuropea/pob_t, oce_apa = totaloceaniayapatridas/pob_t, afr = totalafrica/pob_t, h = totalhombres/pob_t, m = totalmujeres/pob_t, m19 = menores/pob_t,e20_29 = edad20_29/pob_t, e30_39 = edad30_39/pob_t, e40_49 = edad40_49/pob_t, e50_59 = edad50_59/pob_t,e60_69 = edad60_69/pob_t, e70_79 = edad70_79/pob_t,M80 = mayores80/pob_t)
```

```{r}
padro <- readRDS(file = "data/SEPE/df_sepe_hist_m_padro.RDS")
congres <- readRDS(file="data/electorals/d0911_esp_con_2019_mun.RData")
congres <- aggregate(congres[,colnames(congres)[-c(1:5)]],list(id_mun = substr(congres$id_sscc, 1, 5)), sum, na.rm = TRUE)
suma <- merge(congres, padro)
data1 <- suma[suma$ANY == 2019,]
```


```{r}
data1 <- rename(data1, mun = id_mun)
```

```{r}
data1 <- mutate(data1, v_blanc = n_vot_blanco/n_escrutinio_censo, v_nul = n_vot_nulos/n_escrutinio_censo, PSOE_p = PSOE/n_escrutinio_censo, PP_p = PP/n_escrutinio_censo, Cs_p = Cs/n_escrutinio_censo, ERC_p = ERC/n_escrutinio_censo, VOX_p = VOX/n_escrutinio_censo, JUNTS_p = JUNTS/n_escrutinio_censo, PNV_p = PNV/n_escrutinio_censo, PODEMOS_p = PODEMOS_IU/n_escrutinio_censo, Bildu_p = EH_Bildu/n_escrutinio_censo, BNG_p = BNG/n_escrutinio_censo, CUP_p = CUP/n_escrutinio_censo)
```

```{r}
data$mun <- sprintf("%05d", as.numeric(data$mun))
```

```{r}
d <- merge(data, data1, by = c("mun"))
```

```{r}
d1 <- data.frame(d$mun, d$v_blanc, d$v_nul, d$PSOE_p, d$PP_p, d$Cs_p, d$ERC_p, d$VOX_p, d$JUNTS_p, d$PNV_p, d$PODEMOS_p, d$Bildu_p, d$BNG_p, d$CUP_p, d$t_atur, d$t_atur_m24, d$t_atur_25_44, d$t_atur_M45, d$t_atur_h, d$t_atur_d, d$pob_t, d$esp, d$euro, d$asia, d$ame, d$UE, d$oce_apa, d$afr,d$h, d$m, d$m19,d$e20_29, d$e30_39, d$e40_49, d$e50_59, d$e60_69,d$e70_79, d$M80)

d1 <- rename(d1, mun= d.mun, v_blanc= d.v_blanc, v_nul= d.v_nul, PSOE= d.PSOE_p, PP= d.PP_p, Cs= d.Cs_p, ERC= d.ERC_p, VOX= d.VOX_p, JUNTS= d.JUNTS_p, PNV= d.PNV_p, PODEMOS= d.PODEMOS_p, Bildu= d.Bildu_p, BNG= d.BNG_p, CUP= d.CUP_p, atur= d.t_atur, atur_m24= d.t_atur_m24, atur_25_44= d.t_atur_25_44, atur_M45= d.t_atur_M45, atur_h= d.t_atur_h, atur_d= d.t_atur_d, pob_t= d.pob_t, esp= d.esp, euro= d.euro, asia= d.asia, ame= d.ame, UE= d.UE, oce_apa= d.oce_apa, afr= d.afr,h= d.h, m= d.m, m19= d.m19,e20_29= d.e20_29, e30_39= d.e30_39, e40_49= d.e40_49, e50_59= d.e50_59, e60_69= d.e60_69,e70_79= d.e70_79, M80= d.M80)
```
```{r}
names(d1)
```

Renda

```{r}
df01_W_2019 <- readRDS(file="data/ine/dadesRENTA_01_2019.rds")
df09_W_2019 <- readRDS(file="data/ine/dadesRENTA_09_2019.rds")
df10_W_2019 <- readRDS(file="data/ine/dadesRENTA_10_2019.rds")

dades_sscc<-merge(df01_W_2019,df09_W_2019)
dades_sscc <- merge(dades_sscc,df10_W_2019)

dades_socio_mun <- dades_sscc %>% 
  mutate(id_mun = substr(id_sscc,1,5)
         ,Pob_renta = ifelse(is.na(Renta_neta_media_por_persona_),NA,Población)
         ,Renta_Pob = ifelse(is.na(Población),NA,Renta_neta_media_por_persona_)
         ,Pob_gini = ifelse(is.na(Índice_de_Gini),NA,Población)
         ,Gini_Pob = ifelse(is.na(Población),NA,Índice_de_Gini)
         ,Pob_edad = ifelse(is.na(Edad_media_de_la_población),NA,Población)
         ,Edad_Pob = ifelse(is.na(Población),NA,Edad_media_de_la_población)
         ,tam_hog_Pob = ifelse(is.na(Población),NA,Tamaño_medio_del_hogar)
         ,Por_hog_uni_Pob = ifelse(is.na(Población),NA,Porcentaje_de_hogares_unipersonales)
         ) %>% 
  group_by(id_mun) %>% 
  summarise(Renta_neta_persona = sum(Renta_Pob*Pob_renta,na.rm=TRUE)/sum(Pob_renta,na.rm=TRUE)
            ,Gini_medio = median(Índice_de_Gini,na.rm=TRUE)
            ,Edad_media = sum(Edad_Pob*Pob_edad,na.rm=TRUE)/sum(Pob_edad,na.rm=TRUE)
            ,Poblacion = sum(Población,na.rm=TRUE)
            ,tam_hog_medio = sum(tam_hog_Pob*Pob_edad,na.rm=TRUE)/sum(Pob_edad,na.rm=TRUE)
            ,por_hog_uni = sum(Por_hog_uni_Pob*Pob_edad,na.rm=TRUE)/sum(Pob_edad,na.rm=TRUE)
            ) %>% 
  ungroup() %>% 
  filter(Poblacion>0)

d1 <- merge(d1,dades_socio_mun,by.x="mun",by.y="id_mun")
d1 <- na.omit(d1)
```


## 1.1. Rellevància i pertinència 

Particularment a nosaltres no ens interessa fer recerca sense un motiu o interès més enllà de l'avanç de les ciències polítiques. Volem que el treball serveixi per a entendre millor per què la gent es decideix a votar per la formació d'extrema dreta a Espanya. També que aquest treball pugui ser utilitzat per alcaldies per a prevenir una expansió de l'extrema dreta a nivell local. Després dels resultats es podrà deduir si les pors als quals fa referència Vox són demandes insatisfetes pels governs locals a la població més afectada.

## 1.2. Pregunta d’investigació i hipòtesis 

Pregunta d’investigació: hi ha una correlació entre variables independents i el vot a VOX en eleccions generals a Espanya? 

Variable dependent: vot a VOX a les generals de 2019 

5 variables independents claus: 
1. Atur 
2. Percentatge d'immigrants 
3. Edat 
4. Sexe, 
5. Percentatge de vot a partits nacionalistes

# 2. Variables 

## 2.1. Anàlisi univariant

### 2.1.1. Percentatge de vot a Vox (Variable dependent)

```{r}
summary(d1$VOX)
```

Podem veure que hi han municipis on VOX no va treure cap vot, i el màxim de vots que va treure va ser un 45,05%. La mitjana de vots va ser de 10,20%. És important analitzar la distribució de la variable.

```{r}
hist(d1$VOX)
```

### 2.1.2. Atur (Variable independent)

#### Atur total

```{r}
summary(d1$atur)
```

```{r}
hist(d1$atur)
```


#### Atur de les persones menors de 24 anys

```{r}
summary(d1$atur_m24)
```

```{r}
hist(d1$atur_m24)
```


#### Atur de les persones entre 25 i 44 anys

```{r}
summary(d1$atur_25_44)
```

```{r}
hist(d1$atur_25_44)
```


#### Atur de les persones majors de 45 anys

```{r}
summary(d1$atur_M45)
```

```{r}
hist(d1$atur_M45)
```


### 2.1.3. Percentatge d'immigrants

#### Població total

```{r}
summary(d1$pob_t)
```

```{r}
hist(d1$pob_t)
```


#### Espanya

```{r}
summary(d1$esp)
```

```{r}
hist(d1$esp)
```


#### Europeus

```{r}
summary(d1$euro)
```

```{r}
hist(d1$euro)
```


#### Asiàtics

```{r}
summary(d1$asia)
```

```{r}
hist(d1$asia)
```


#### Americans

```{r}
summary(d1$ame)
```

```{r}
hist(d1$ame)
```


#### Unió Europea

```{r}
summary(d1$UE)
```

```{r}
hist(d1$UE)
```


#### Oceania i apàtrides

```{r}
summary(d1$oce_apa)
```

```{r}
hist(d1$oce_apa)
```

### 2.1.4. Sexe

#### Homes

```{r}
summary(d1$h)
```

```{r}
hist(d1$h)
```


#### Dones

```{r}
summary(d1$m)
```

```{r}
hist(d1$m)
```




## 2.2. Anàlisi bivariant

### 2.2.1. Vot a Vox i atur

```{r}
d2 <- d1 %>% filter(atur > 0, VOX > 0)
```

```{r}
cor(d2$atur,d2$VOX)
cor(log(d2$atur), logit(d2$VOX))
cor((d2$atur),logit(d2$VOX))
cor(d2$atur, log(d2$VOX))
```

```{r}
d2 %>% ggplot(aes(x = (atur), y = log(VOX))) +
  geom_point() 
```
### Propensió de l'atur
```{r}
 quantile(d2$atur, seq(0,1,0.2))
```
```{r}
d2 <- d2 %>% 
  mutate(atur_t = cut(atur, c(-Inf, 0.005, 0.007, 0.009, 0.12, Inf )))

d2 %>% count(atur_t)
```
```{r}
PROPEN <- d2 %>% 
  group_by(atur_t) %>% 
  summarise(freq_absolutes = n()
    ,I_minim = minInt_bin(VOX )
         ,propensio = mean(VOX )
         ,I_maxim = maxInt_bin(VOX ))%>% 
  mutate(freq_relatives = freq_absolutes / sum(freq_absolutes))
PROPEN
```
```{r}
p1 <- PROPEN %>% 
  ggplot(aes(atur_t , freq_relatives)) +
  geom_bar(stat="identity")+
  geom_text(aes(label = freq_absolutes), vjust=1.6, color="white")+
  scale_y_continuous(labels = percent)+
  theme_minimal()+
  theme(axis.text.x = element_text(angle = 90, vjust = 0.5, hjust=1))+
  labs(title="Freqüencies")

p2 <- PROPEN %>% 
  ggplot(aes(atur_t, propensio)) +
  geom_point(size = 1.5) +
  geom_errorbar(aes(ymin =I_minim, ymax = I_maxim, width = .2))+
  scale_y_continuous(labels = percent)+
  theme_minimal()+
  theme(axis.text.x = element_text(angle = 90, vjust = 0.5, hjust=1))+
  labs(title="Intervals confiança Atur")

plot_grid(p1, p2, ncol=2)
```

*** Queda pendent estudis posteriors sobre el valor 0

#### 2.2.1.1. Vot a Vox i atur dels menors de 24 anys

```{r}
cor(d2$atur_m24,d2$VOX, use = "pairwise.complete.obs")
cor(logit(d2$atur_m24),logit(d2$VOX), use = "pairwise.complete.obs")
cor(d2$atur_m24,logit(d2$VOX), use = "pairwise.complete.obs")
```

```{r}
d2 %>% ggplot(aes(x = (atur_m24), y = logit(VOX)))+
  geom_point()
```
```{r}
 quantile(d2$atur_m24, seq(0,1,0.2))
```
```{r}
d2 <- d2 %>% 
  mutate(atur_m24t = cut(atur_m24, c(-Inf, 0.02, 0.04, 0.05, 0.08, Inf )))

d2 %>% count(atur_m24t)
```
###Propensió atur dels menors de 24 anys
```{r}
PROPEN4 <- d2 %>% 
  group_by(atur_m24t) %>% 
  summarise(freq_absolutes = n()
    ,I_minim = minInt_bin(VOX )
         ,propensio = mean(VOX )
         ,I_maxim = maxInt_bin(VOX ))%>% 
  mutate(freq_relatives = freq_absolutes / sum(freq_absolutes))
PROPEN4
```
```{r}
p7 <- PROPEN4 %>% 
  ggplot(aes(atur_m24t , freq_relatives)) +
  geom_bar(stat="identity")+
  geom_text(aes(label = freq_absolutes), vjust=1.6, color="white")+
  scale_y_continuous(labels = percent)+
  theme_minimal()+
  theme(axis.text.x = element_text(angle = 90, vjust = 0.5, hjust=1))+
  labs(title="Freqüencies")

p8 <- PROPEN4 %>% 
  ggplot(aes(atur_m24t, propensio)) +
  geom_point(size = 1.5) +
  geom_errorbar(aes(ymin =I_minim, ymax = I_maxim, width = .2))+
  scale_y_continuous(labels = percent)+
  theme_minimal()+
  theme(axis.text.x = element_text(angle = 90, vjust = 0.5, hjust=1))+
  labs(title="Intervals confiança Atur menors 24 anys")

plot_grid(p7, p8, ncol=2)
```

#### 2.2.1.2. Vot a Vox i atur de persones entre 25 y 44 anys

```{r}
cor(d2$atur_25_44,d2$VOX)
cor(logit(d2$atur_25_44),logit(d2$VOX), use = "pairwise.complete.obs")
cor(d2$atur_25_44,logit(d2$VOX), use = "pairwise.complete.obs")
```

```{r}
d2 %>% ggplot(aes(x = atur_25_44, y = logit(VOX)))+
  geom_point()
```
###Propensió atur de persones entre 25 y 44 anys
```{r}
 quantile(d2$atur_25_44, seq(0,1,0.2))
```
```{r}
d2 <- d2 %>% 
  mutate(atur_25_44t = cut(atur_25_44, c(-Inf, 0.05, 0.07, 0.09, 0.12, Inf )))
d2 %>% count(atur_25_44t)
```
```{r}
PROPEN5 <- d2 %>% 
  group_by(atur_25_44t) %>% 
  summarise(freq_absolutes = n()
    ,I_minim = minInt_bin(VOX )
         ,propensio = mean(VOX )
         ,I_maxim = maxInt_bin(VOX ))%>% 
  mutate(freq_relatives = freq_absolutes / sum(freq_absolutes))
PROPEN5
```
```{r}
p9 <- PROPEN5 %>% 
  ggplot(aes(atur_25_44t , freq_relatives)) +
  geom_bar(stat="identity")+
  geom_text(aes(label = freq_absolutes), vjust=1.6, color="white")+
  scale_y_continuous(labels = percent)+
  theme_minimal()+
  theme(axis.text.x = element_text(angle = 90, vjust = 0.5, hjust=1))+
  labs(title="Freqüencies")

p10 <- PROPEN5 %>% 
  ggplot(aes(atur_25_44t, propensio)) +
  geom_point(size = 1.5) +
  geom_errorbar(aes(ymin =I_minim, ymax = I_maxim, width = .2))+
  scale_y_continuous(labels = percent)+
  theme_minimal()+
  theme(axis.text.x = element_text(angle = 90, vjust = 0.5, hjust=1))+
  labs(title="Intervals confiança persones en atur entre 25 i 44 anys")

plot_grid(p9, p10, ncol=2)
```

#### 2.2.1.3. Vot a Vox i atur de majors de 45 anys

```{r}
cor(d2$atur_M45,d2$VOX)
cor(logit(d2$atur_M45),logit(d2$VOX), use = "pairwise.complete.obs")
cor(d2$atur_M45,logit(d2$VOX), use = "pairwise.complete.obs")
```

```{r}
d2 %>% ggplot(aes(x = d2$atur_M45, y = logit(VOX)))+
  geom_point()
```
###Propensió atur de majors de 45 anys
```{r}
 quantile(d2$atur_M45, seq(0,1,0.2))
```
```{r}
d2 <- d2 %>% 
  mutate(atur_M45t = cut(atur_M45, c(-Inf, 0.06, 0.08, 0.10, 0.14, Inf )))
d2 %>% count(atur_M45t)
```
```{r}
PROPEN6 <- d2 %>% 
  group_by(atur_M45t) %>% 
  summarise(freq_absolutes = n()
    ,I_minim = minInt_bin(VOX )
         ,propensio = mean(VOX )
         ,I_maxim = maxInt_bin(VOX ))%>% 
  mutate(freq_relatives = freq_absolutes / sum(freq_absolutes))
PROPEN6
```
```{r}
p11 <- PROPEN6 %>% 
  ggplot(aes(atur_M45t , freq_relatives)) +
  geom_bar(stat="identity")+
  geom_text(aes(label = freq_absolutes), vjust=1.6, color="white")+
  scale_y_continuous(labels = percent)+
  theme_minimal()+
  theme(axis.text.x = element_text(angle = 90, vjust = 0.5, hjust=1))+
  labs(title="Freqüencies")

p12 <- PROPEN6 %>% 
  ggplot(aes(atur_M45t, propensio)) +
  geom_point(size = 1.5) +
  geom_errorbar(aes(ymin =I_minim, ymax = I_maxim, width = .2))+
  scale_y_continuous(labels = percent)+
  theme_minimal()+
  theme(axis.text.x = element_text(angle = 90, vjust = 0.5, hjust=1))+
  labs(title="Intervals confiança Majors 45 anys")

plot_grid(p11, p12, ncol=2)
```
### 2.2.2. Vot a Vox i edat 

```{r}
d2 %>%
  mutate(logit_VOX = logit(VOX) 
         ,m29 = m19 + e20_29) %>% 
  select(m29, e30_39, e40_49, e50_59, e60_69, e70_79, M80, logit_VOX, VOX) %>% 
  cor()
```
```{r}
 d2$logit_VOX <- logit(d2$VOX)
d2$m29 <- d2$m19 + d2$e20_29
```
### 2.2.2.1 Vot a Vox i menors 29 anys 
```{r}
cor(d2$m29,d2$VOX)
cor(logit(d2$m29),logit(d2$VOX), use = "pairwise.complete.obs")
cor(d2$m29,logit(d2$VOX), use = "pairwise.complete.obs")
```


```{r}
d2 %>% ggplot(aes(x = m29, y = VOX))+
  geom_point()
```
### Propensión del vot a Vox i menors 29 anys 
```{r}
 quantile(d2$m29, seq(0,1,0.2))
```
```{r}
d2 <- d2 %>% 
  mutate(m29t = cut(m29, c(-Inf, 0.14, 0.18, 0.22, 0.25, Inf )))

d2 %>% count(m29t)
```
```{r}
PROPEN9 <- d2 %>% 
  group_by(m29t) %>% 
  summarise(freq_absolutes = n()
    ,I_minim = minInt_bin(VOX )
         ,propensio = mean(VOX )
         ,I_maxim = maxInt_bin(VOX ))%>% 
  mutate(freq_relatives = freq_absolutes / sum(freq_absolutes))
PROPEN9
```
```{r}
p14 <- PROPEN9 %>% 
  ggplot(aes(m29t , freq_relatives)) +
  geom_bar(stat="identity")+
  geom_text(aes(label = freq_absolutes), vjust=1.6, color="white")+
  scale_y_continuous(labels = percent)+
  theme_minimal()+
  theme(axis.text.x = element_text(angle = 90, vjust = 0.5, hjust=1))+
  labs(title="Freqüencies")

p15 <- PROPEN9 %>% 
  ggplot(aes(m29t, propensio)) +
  geom_point(size = 1.5) +
  geom_errorbar(aes(ymin =I_minim, ymax = I_maxim, width = .2))+
  scale_y_continuous(labels = percent)+
  theme_minimal()+
  theme(axis.text.x = element_text(angle = 90, vjust = 0.5, hjust=1))+
  labs(title="Intervals confiança menors 29 anys")

plot_grid(p14, p15, ncol=2)
```

### 2.2.2.2 Vot a Vox i edat 30 - 39 
```{r}
cor(d2$e30_39,d2$VOX)
cor(logit(d2$e30_39),logit(d2$VOX), use = "pairwise.complete.obs")
cor(d2$e30_39,logit(d2$VOX), use = "pairwise.complete.obs")
```


```{r}
d2 %>% ggplot(aes(x = e30_39, y = VOX))+
  geom_point()
```
### Propensión del vot a Vox i edat 30 - 39 anys 
```{r}
 quantile(d2$e30_39, seq(0,1,0.2))
```
```{r}
d2 <- d2 %>% 
  mutate(e30_39t = cut(e30_39, c(-Inf, 0.09, 0.11, 0.12, 0.14, Inf )))

d2 %>% count(e30_39t)
```
```{r}
PROPEN10 <- d2 %>% 
  group_by(e30_39t) %>% 
  summarise(freq_absolutes = n()
    ,I_minim = minInt_bin(VOX )
         ,propensio = mean(VOX )
         ,I_maxim = maxInt_bin(VOX ))%>% 
  mutate(freq_relatives = freq_absolutes / sum(freq_absolutes))
PROPEN10
```
```{r}
p16 <- PROPEN10 %>% 
  ggplot(aes(e30_39t , freq_relatives)) +
  geom_bar(stat="identity")+
  geom_text(aes(label = freq_absolutes), vjust=1.6, color="white")+
  scale_y_continuous(labels = percent)+
  theme_minimal()+
  theme(axis.text.x = element_text(angle = 90, vjust = 0.5, hjust=1))+
  labs(title="Freqüencies")

p17 <- PROPEN10 %>% 
  ggplot(aes(e30_39t, propensio)) +
  geom_point(size = 1.5) +
  geom_errorbar(aes(ymin =I_minim, ymax = I_maxim, width = .2))+
  scale_y_continuous(labels = percent)+
  theme_minimal()+
  theme(axis.text.x = element_text(angle = 90, vjust = 0.5, hjust=1))+
  labs(title="Intervals confiança edat 30 - 39")

plot_grid(p16, p17, ncol=2)
```
### 2.2.2.3 Vot a Vox i edat 40 - 49 
```{r}
cor(d2$e40_49,d2$VOX)
cor(logit(d2$e40_49),logit(d2$VOX), use = "pairwise.complete.obs")
cor(d2$e40_49,logit(d2$VOX), use = "pairwise.complete.obs")
```
```{r}
d2 %>% ggplot(aes(x = logit(d2$e40_49), y = logit(d2$VOX)))+
  geom_point()
```
### Propensión del vot a Vox i edat 40 - 49 anys 
```{r}
 quantile(d2$e40_49, seq(0,1,0.2))
```
```{r}
d2 <- d2 %>% 
  mutate(e40_49t = cut(e40_49, c(-Inf, 0.12, 0.14, 0.16, 0.17, Inf )))

d2 %>% count(e40_49t)
```
```{r}
PROPEN11 <- d2 %>% 
  group_by(e40_49t) %>% 
  summarise(freq_absolutes = n()
    ,I_minim = minInt_bin(VOX )
         ,propensio = mean(VOX )
         ,I_maxim = maxInt_bin(VOX ))%>% 
  mutate(freq_relatives = freq_absolutes / sum(freq_absolutes))
PROPEN11
```
```{r}
p18 <- PROPEN11 %>% 
  ggplot(aes(e40_49t , freq_relatives)) +
  geom_bar(stat="identity")+
  geom_text(aes(label = freq_absolutes), vjust=1.6, color="white")+
  scale_y_continuous(labels = percent)+
  theme_minimal()+
  theme(axis.text.x = element_text(angle = 90, vjust = 0.5, hjust=1))+
  labs(title="Freqüencies")

p19 <- PROPEN11 %>% 
  ggplot(aes(e40_49t, propensio)) +
  geom_point(size = 1.5) +
  geom_errorbar(aes(ymin =I_minim, ymax = I_maxim, width = .2))+
  scale_y_continuous(labels = percent)+
  theme_minimal()+
  theme(axis.text.x = element_text(angle = 90, vjust = 0.5, hjust=1))+
  labs(title="Intervals confiança edat 40 - 49")

plot_grid(p18, p19, ncol=2)
```
### 2.2.2.4 Vot a Vox i edat 50 - 59 
```{r}
cor(d2$e50_59,d2$VOX)
cor(logit(d2$e50_59),logit(d2$VOX), use = "pairwise.complete.obs")
cor(d2$e50_59,logit(d2$VOX), use = "pairwise.complete.obs")
```
```{r}
d2 %>% ggplot(aes(x = e50_59, y = logit_VOX))+
  geom_point()
```
### Propensión del vot a Vox i edat 50 - 59 anys 
```{r}
 quantile(d2$e50_59, seq(0,1,0.2))
```
```{r}
d2 <- d2 %>% 
  mutate(e50_59t = cut(e50_59, c(-Inf, 0.14, 0.15, 0.16, 0.18, Inf )))

d2 %>% count(e50_59t)
```
```{r}
PROPEN12 <- d2 %>% 
  group_by(e50_59t) %>% 
  summarise(freq_absolutes = n()
    ,I_minim = minInt_bin(VOX )
         ,propensio = mean(VOX )
         ,I_maxim = maxInt_bin(VOX ))%>% 
  mutate(freq_relatives = freq_absolutes / sum(freq_absolutes))
PROPEN12
```
```{r}
p20 <- PROPEN12 %>% 
  ggplot(aes(e50_59t , freq_relatives)) +
  geom_bar(stat="identity")+
  geom_text(aes(label = freq_absolutes), vjust=1.6, color="white")+
  scale_y_continuous(labels = percent)+
  theme_minimal()+
  theme(axis.text.x = element_text(angle = 90, vjust = 0.5, hjust=1))+
  labs(title="Freqüencies")

p21 <- PROPEN12 %>% 
  ggplot(aes(e50_59t, propensio)) +
  geom_point(size = 1.5) +
  geom_errorbar(aes(ymin =I_minim, ymax = I_maxim, width = .2))+
  scale_y_continuous(labels = percent)+
  theme_minimal()+
  theme(axis.text.x = element_text(angle = 90, vjust = 0.5, hjust=1))+
  labs(title="Intervals confiança edat 50 - 59")

plot_grid(p20, p21, ncol=2)
```
### 2.2.2.5 Vot a Vox i edat 60 - 69 
```{r}
cor(d2$e60_69,d2$VOX)
cor(logit(d2$e60_69),logit(d2$VOX), use = "pairwise.complete.obs")
cor(d2$e60_69,logit(d2$VOX), use = "pairwise.complete.obs")
```
```{r}
d2 %>% ggplot(aes(x = e60_69, y = VOX))+
  geom_point()
```
### Propensión del vot a Vox i edat 60 - 69 anys 
```{r}
 quantile(d2$e60_69, seq(0,1,0.2))
```
```{r}
d2 <- d2 %>% 
  mutate(e60_69t = cut(e60_69, c(-Inf, 0.10, 0.12, 0.13, 0.15, Inf )))

d2 %>% count(e60_69t)
```
```{r}
PROPEN13 <- d2 %>% 
  group_by(e60_69t) %>% 
  summarise(freq_absolutes = n()
    ,I_minim = minInt_bin(VOX )
         ,propensio = mean(VOX )
         ,I_maxim = maxInt_bin(VOX ))%>% 
  mutate(freq_relatives = freq_absolutes / sum(freq_absolutes))
PROPEN13
```
```{r}
p22 <- PROPEN13 %>% 
  ggplot(aes(e60_69t , freq_relatives)) +
  geom_bar(stat="identity")+
  geom_text(aes(label = freq_absolutes), vjust=1.6, color="white")+
  scale_y_continuous(labels = percent)+
  theme_minimal()+
  theme(axis.text.x = element_text(angle = 90, vjust = 0.5, hjust=1))+
  labs(title="Freqüencies")

p23 <- PROPEN13 %>% 
  ggplot(aes(e60_69t, propensio)) +
  geom_point(size = 1.5) +
  geom_errorbar(aes(ymin =I_minim, ymax = I_maxim, width = .2))+
  scale_y_continuous(labels = percent)+
  theme_minimal()+
  theme(axis.text.x = element_text(angle = 90, vjust = 0.5, hjust=1))+
  labs(title="Intervals confiança edat 60 - 69")

plot_grid(p22, p23, ncol=2)
```
### 2.2.2.6 Vot a Vox i edat 70 - 79 
```{r}
cor(d2$e70_79,d2$VOX)
cor(logit(d2$e70_79),logit(d2$VOX), use = "pairwise.complete.obs")
cor(d2$e70_79,logit(d2$VOX), use = "pairwise.complete.obs")
```
```{r}
d2 %>% ggplot(aes(x = e70_79, y = VOX))+
  geom_point()
```
### Propensión del vot a Vox i edat 70 - 79 anys 
```{r}
 quantile(d2$e70_79, seq(0,1,0.2))
```
```{r}
d2 <- d2 %>% 
  mutate(e70_79t = cut(e70_79, c(-Inf, 0.07, 0.09, 0.11, 0.14, Inf )))

d2 %>% count(e70_79t)
```
```{r}
PROPEN14 <- d2 %>% 
  group_by(e70_79t) %>% 
  summarise(freq_absolutes = n()
    ,I_minim = minInt_bin(VOX )
         ,propensio = mean(VOX )
         ,I_maxim = maxInt_bin(VOX ))%>% 
  mutate(freq_relatives = freq_absolutes / sum(freq_absolutes))
PROPEN14
```
```{r}
p24 <- PROPEN14 %>% 
  ggplot(aes(e70_79t , freq_relatives)) +
  geom_bar(stat="identity")+
  geom_text(aes(label = freq_absolutes), vjust=1.6, color="white")+
  scale_y_continuous(labels = percent)+
  theme_minimal()+
  theme(axis.text.x = element_text(angle = 90, vjust = 0.5, hjust=1))+
  labs(title="Freqüencies")

p25 <- PROPEN14 %>% 
  ggplot(aes(e70_79t, propensio)) +
  geom_point(size = 1.5) +
  geom_errorbar(aes(ymin =I_minim, ymax = I_maxim, width = .2))+
  scale_y_continuous(labels = percent)+
  theme_minimal()+
  theme(axis.text.x = element_text(angle = 90, vjust = 0.5, hjust=1))+
  labs(title="Intervals confiança edat 70 - 79")

plot_grid(p24, p25, ncol=2)
```
### 2.2.2.7 Vot a Vox i edat majors 80 
```{r}
cor(d2$M80,d2$VOX)
cor(logit(d2$M80),logit(d2$VOX), use = "pairwise.complete.obs")
cor(d2$M80,logit(d2$VOX), use = "pairwise.complete.obs")
```
```{r}
d2 %>% ggplot(aes(x = M80, y = logit_VOX))+
  geom_point()
```
### Propensión del vot a Vox i majors 80 anys 
```{r}
 quantile(d2$M80, seq(0,1,0.2))
```
```{r}
d2 <- d2 %>% 
  mutate(M80t = cut(M80, c(-Inf, 0.06, 0.08, 0.11, 0.16, Inf )))

d2 %>% count(M80t)
```
```{r}
PROPEN15 <- d2 %>% 
  group_by(M80t) %>% 
  summarise(freq_absolutes = n()
    ,I_minim = minInt_bin(VOX )
         ,propensio = mean(VOX )
         ,I_maxim = maxInt_bin(VOX ))%>% 
  mutate(freq_relatives = freq_absolutes / sum(freq_absolutes))
PROPEN15
```
```{r}
p26 <- PROPEN15 %>% 
  ggplot(aes(M80t , freq_relatives)) +
  geom_bar(stat="identity")+
  geom_text(aes(label = freq_absolutes), vjust=1.6, color="white")+
  scale_y_continuous(labels = percent)+
  theme_minimal()+
  theme(axis.text.x = element_text(angle = 90, vjust = 0.5, hjust=1))+
  labs(title="Freqüencies")

p27 <- PROPEN15 %>% 
  ggplot(aes(M80t, propensio)) +
  geom_point(size = 1.5) +
  geom_errorbar(aes(ymin =I_minim, ymax = I_maxim, width = .2))+
  scale_y_continuous(labels = percent)+
  theme_minimal()+
  theme(axis.text.x = element_text(angle = 90, vjust = 0.5, hjust=1))+
  labs(title="Intervals confiança majors 80")

plot_grid(p26, p27, ncol=2)
```


### 2.2.3. Vot a Vox i nacionalitat

```{r}
d2 %>%
  mutate(logit_VOX = logit(VOX)) %>% 
  select(esp, euro, asia, ame, UE, oce_apa, h, m, afr, logit_VOX, VOX) %>% 
  cor()
```
### 2.2.3.1 Vot a Vox i espanyols

```{r}
d2 %>% ggplot(aes(x = esp, y = VOX))+
  geom_point()
```
### 2.2.3.2 Vot a Vox i nacionalitat europea

```{r}
d2 %>% ggplot(aes(x = euro, y = VOX))+
  geom_point()
```
### 2.2.3.3 Vot a Vox i nacionalitat asiàtica

```{r}
d2 %>% ggplot(aes(x = asia, y = logit_VOX))+
  geom_point()
```
### 2.2.3.4 Vot a Vox i nacionalitat americana

```{r}
d2 %>% ggplot(aes(x = ame, y = logit_VOX))+
  geom_point()
```
### 2.2.3.5 Vot a Vox i UE

```{r}
d2 %>% ggplot(aes(x = UE, y = VOX))+
  geom_point()
```
### 2.2.3.6 Vot a Vox i oceania i apàtrides 

```{r}
d2 %>% ggplot(aes(x = oce_apa, y = logit_VOX))+
  geom_point()
```
### 2.2.3.7 Vot a Vox i oceania i africans 

```{r}
d2 %>% ggplot(aes(x = afr, y = logit_VOX))+
  geom_point()
```


### 2.2.4. Vot a Vox i renta neta per persona

```{r}
d3 <- d2 %>% filter(VOX > -2)
```
```{r}
names(d2)
```


```{r}

cor(d2$Renta_neta_persona,d2$VOX)
cor(d2$Renta_neta_persona,logit(d2$VOX), use = "pairwise.complete.obs")
cor(log(d2$Renta_neta_persona),logit(d2$VOX), use = "pairwise.complete.obs")
```

```{r}
d2 %>% ggplot(aes(x = (Renta_neta_persona), y = logit(VOX)))+
  geom_point()
```
######Propensió Renta neta persona



```{r}
 quantile(d2$Renta_neta_persona, seq(0,1,0.2))
```
```{r}
d2 <- d2 %>% 
  mutate(Renta_neta_persona_t = cut(Renta_neta_persona, c(-Inf, 9621, 10857.252, 11920.775, 13319.076, Inf )))

d2 %>% count(Renta_neta_persona_t)
```
```{r}
PROPEN2 <- d2 %>% 
  group_by(Renta_neta_persona_t) %>% 
  summarise(freq_absolutes = n()
    ,I_minim = minInt_bin(VOX )
         ,propensio = mean(VOX )
         ,I_maxim = maxInt_bin(VOX ))%>% 
  mutate(freq_relatives = freq_absolutes / sum(freq_absolutes))
PROPEN2
```
```{r}
p3 <- PROPEN2 %>% 
  ggplot(aes(Renta_neta_persona_t , freq_relatives)) +
  geom_bar(stat="identity")+
  geom_text(aes(label = freq_absolutes), vjust=1.6, color="white")+
  scale_y_continuous(labels = percent)+
  theme_minimal()+
  theme(axis.text.x = element_text(angle = 90, vjust = 0.5, hjust=1))+
  labs(title="Freqüencies")

p4 <- PROPEN2 %>% 
  ggplot(aes(Renta_neta_persona_t, propensio)) +
  geom_point(size = 1.5) +
  geom_errorbar(aes(ymin =I_minim, ymax = I_maxim, width = .2))+
  scale_y_continuous(labels = percent)+
  theme_minimal()+
  theme(axis.text.x = element_text(angle = 90, vjust = 0.5, hjust=1))+
  labs(title="Intervals confiança Renta neta persona")

plot_grid(p3, p4, ncol=2)
```

### 2.2.5. Vot a vox i índex de Gini 

```{r}
cor(d2$Gini_medio,d2$VOX)
cor((d2$Gini_medio),logit(d2$VOX), use = "pairwise.complete.obs")
cor(log(d2$Gini_medio),logit(d2$VOX), use = "pairwise.complete.obs")

d2 %>% ggplot(aes(x = (Gini_medio), y = VOX))+
  geom_point()
```
###Propensió gini medio


```{r}
 quantile(d2$Gini_medio, seq(0,1,0.2))
```
```{r}
d2 <- d2 %>% 
  mutate(Gini_medio_t = cut(Gini_medio, c(-Inf, 25.8, 27.4, 28.8, 30.7, Inf )))

d2 %>% count(Gini_medio_t)
```
```{r}
PROPEN3 <- d2 %>% 
  group_by(Gini_medio_t) %>% 
  summarise(freq_absolutes = n()
    ,I_minim = minInt_bin(VOX )
         ,propensio = mean(VOX )
         ,I_maxim = maxInt_bin(VOX ))%>% 
  mutate(freq_relatives = freq_absolutes / sum(freq_absolutes))
PROPEN3
```
```{r}
p5 <- PROPEN3 %>% 
  ggplot(aes(Gini_medio_t , freq_relatives)) +
  geom_bar(stat="identity")+
  geom_text(aes(label = freq_absolutes), vjust=1.6, color="white")+
  scale_y_continuous(labels = percent)+
  theme_minimal()+
  theme(axis.text.x = element_text(angle = 90, vjust = 0.5, hjust=1))+
  labs(title="Freqüencies")

p6 <- PROPEN3 %>% 
  ggplot(aes(Gini_medio_t, propensio)) +
  geom_point(size = 1.5) +
  geom_errorbar(aes(ymin =I_minim, ymax = I_maxim, width = .2))+
  scale_y_continuous(labels = percent)+
  theme_minimal()+
  theme(axis.text.x = element_text(angle = 90, vjust = 0.5, hjust=1))+
  labs(title="Intervals confiança Gini mitjà")

plot_grid(p5, p6, ncol=2)
```

### 2.2.6. Vot a Vox i tamany mig de la llar

```{r}
cor(d2$tam_hog_medio,d2$VOX)
cor((d2$tam_hog_medio),logit(d2$VOX), use = "pairwise.complete.obs")
cor(log(d2$tam_hog_medio),logit(d2$VOX), use = "pairwise.complete.obs")

d2 %>% ggplot(aes(x = log(tam_hog_medio), y = logit(VOX)))+
  geom_point()
```
###Propensió tamany mig de la llar


```{r}
 quantile(d2$tam_hog_medio, seq(0,1,0.2))
```
```{r}
d2 <- d2 %>% 
  mutate(tam_hog_medio = cut(tam_hog_medio, c(-Inf, 2.08, 2.27, 2.43, 2.61, Inf )))

d2 %>% count(tam_hog_medio)
```
```{r}
PROPEN7 <- d2 %>% 
  group_by(tam_hog_medio) %>% 
  summarise(freq_absolutes = n()
    ,I_minim = minInt_bin(VOX )
         ,propensio = mean(VOX )
         ,I_maxim = maxInt_bin(VOX ))%>% 
  mutate(freq_relatives = freq_absolutes / sum(freq_absolutes))
PROPEN7
```
```{r}
p10 <- PROPEN7 %>% 
  ggplot(aes(tam_hog_medio , freq_relatives)) +
  geom_bar(stat="identity")+
  geom_text(aes(label = freq_absolutes), vjust=1.6, color="white")+
  scale_y_continuous(labels = percent)+
  theme_minimal()+
  theme(axis.text.x = element_text(angle = 90, vjust = 0.5, hjust=1))+
  labs(title="Freqüencies")

p11 <- PROPEN7 %>% 
  ggplot(aes(tam_hog_medio, propensio)) +
  geom_point(size = 1.5) +
  geom_errorbar(aes(ymin =I_minim, ymax = I_maxim, width = .2))+
  scale_y_continuous(labels = percent)+
  theme_minimal()+
  theme(axis.text.x = element_text(angle = 90, vjust = 0.5, hjust=1))+
  labs(title="Intervals confiança tamany hogar mitjà")

plot_grid(p10, p11, ncol=2)
```

### 2.2.7. Vot a Vox i llars unipersonals

```{r}
class((d2$por_hog_uni))
cor(d2$por_hog_uni,d2$VOX)
cor((d2$por_hog_uni),logit(d2$VOX), use = "pairwise.complete.obs")
cor(log(d2$por_hog_uni),logit(d2$VOX), use = "pairwise.complete.obs")

d2 %>% ggplot(aes(x = (por_hog_uni), y = logit(VOX)))+
  geom_point()
```
### 2.2.8. Propensió del vot a VOX i llars unipersonals
```{r}
 quantile(d2$por_hog_uni, seq(0,1,0.2))
```
```{r}
d2 <- d2 %>% 
  mutate(por_hog_unit = cut(por_hog_uni, c(-Inf, 26.09, 31.04, 36.38, 42.9, Inf )))

d2 %>% count(por_hog_unit)
```
```{r}
PROPEN8 <- d2 %>% 
  group_by(por_hog_unit) %>% 
  summarise(freq_absolutes = n()
    ,I_minim = minInt_bin(VOX )
         ,propensio = mean(VOX )
         ,I_maxim = maxInt_bin(VOX ))%>% 
  mutate(freq_relatives = freq_absolutes / sum(freq_absolutes))
PROPEN8
```
```{r}
p12 <- PROPEN8 %>% 
  ggplot(aes(por_hog_unit , freq_relatives)) +
  geom_bar(stat="identity")+
  geom_text(aes(label = freq_absolutes), vjust=1.6, color="white")+
  scale_y_continuous(labels = percent)+
  theme_minimal()+
  theme(axis.text.x = element_text(angle = 90, vjust = 0.5, hjust=1))+
  labs(title="Freqüencies")

p13 <- PROPEN8 %>% 
  ggplot(aes(por_hog_unit, propensio)) +
  geom_point(size = 1.5) +
  geom_errorbar(aes(ymin =I_minim, ymax = I_maxim, width = .2))+
  scale_y_continuous(labels = percent)+
  theme_minimal()+
  theme(axis.text.x = element_text(angle = 90, vjust = 0.5, hjust=1))+
  labs(title="Intervals confiança llars unipersonals")

plot_grid(p12, p13, ncol=2)
```
##  2.3. Anàlisi multivariant


Primer fem un model amb totes les variables, per veure quines són significatives i quines no. Utilitzarem només les generals.  
```{r}
model0 <- lm(logit(VOX) ~ atur + euro + asia + ame + oce_apa + afr + h + m + m19 + Renta_neta_persona + esp + pob_t + UE + e20_29 + e30_39 + e40_49 + e50_59 + e60_69 + e70_79 + M80 + Gini_medio + tam_hog_medio + por_hog_uni, data=d2)
summary(model0)
```
###A partir d'aquí, anem traient aquelles variables que no són significatives i afegim les dades de l'atur.
```{r}
model01 <- lm(logit(VOX) ~ atur + euro + asia  + oce_apa + afr + h + m + Renta_neta_persona + esp + pob_t + UE + e20_29 + e30_39 + e40_49 + e50_59 + M80 + Gini_medio, data=d2)
summary(model01)
```

```{r}
model02 <- lm(logit(VOX) ~ atur + euro  + oce_apa + afr + h + Renta_neta_persona + pob_t + UE + e20_29 + e30_39 + e40_49 + e50_59 + M80 + Gini_medio, data=d2)
summary(model02)
```
```{r}
model03 <- lm(logit(VOX) ~ atur + atur_m24 + atur_25_44 + atur_M45 + atur_h + atur_d + euro  + oce_apa + afr + h + Renta_neta_persona + pob_t + UE + e20_29 + e30_39 + e40_49 + e50_59 + M80 + Gini_medio, data=d2)
summary(model03)
```
```{r}
model04 <- lm(logit(VOX) ~ atur + atur_m24 + atur_h + atur_d + euro  + oce_apa + afr + h + Renta_neta_persona + UE + pob_t + e20_29 + e30_39 + e40_49 + e50_59 + M80 + Gini_medio, data=d2)
summary(model04)
```
###Tot sembla indicar que el millor model on totes les variables introduides són significatives i amb un adjust de 24'99% és el model 04. Les variables escollides són les que presentaven una major correlació amb la variable vot a VOX. 
```{r}
model05 <- lm(VOX ~ atur + atur_m24 + atur_h + atur_d + euro  + oce_apa + afr + h + Renta_neta_persona + UE + pob_t + e20_29 + e30_39 + e40_49 + e50_59 + M80 + Gini_medio, data=d2)
summary(model05)
```
###El model 05 és el mateix, pero sense transformar la variable VOX a logit. Es pot apreciar que l'adjust cau força.
###A continuació realitzem una revisió dels residus de la regressió:
```{r}
plot(model04,1)
```
```{r}
plot(model04,2)
```
```{r}
plot(density(residuals(model04)))
```
```{r}
plot(model04,4)
```

```{r}
plot(model04,5)
```
###Es pot observar una gran heterocedasticitat amb outliers que provoquen una cua important a l'esquerra. Per tant, intentarem fer el model més fiable traient aquests outliers. Abans utilitzarem el factor d'inflació de varianza per detectar colinealitats. 
```{r}
vif(model04)
```
###D'entrada, es pot observar que l'atur, atur d'homes, atur de dones i població europea junt amb UE presenten un registre molt elevat, i per tant, les traurem del model.

```{r}
model06 <- lm(logit(VOX) ~ atur_m24 + oce_apa + afr + h + Renta_neta_persona + pob_t + e20_29 + e30_39 + e40_49 + e50_59 + M80 + Gini_medio, data=d2)
summary(model06)
```
###L'adjust ens baixa una mica, però totes les variables continuen sent significatives.
```{r}
vif(model06)
```
### En el model 06 no tenim problemes de multicolinealitat.
```{r}
plot(model06,1)
```
```{r}
plot(model06,2)
```
```{r}
plot(density(residuals(model06)))
```
```{r}
plot(model06,4)
```

```{r}
plot(model06,5)
```
###Per contra, els residus continuen tenint el mateix problema. Anem a modelar els diferents outliers.

```{r}
d4 <- d2
d4=d4[-c(3524,720,5866),]
```

```{r}
model07 <- lm(logit(VOX) ~ atur_m24 + oce_apa + afr + h + Renta_neta_persona + pob_t + e20_29 + e30_39 + e40_49 + e50_59 + M80 + Gini_medio, data=d4)
summary(model07)
```

```{r}
plot(model07,4)
```

```{r}
plot(density(residuals(model07)))
```

###Traiem els nous outliers. A partir d'ara ens centrarem en  anar traient observacions atípiques del model per tal de reduir la heterocedasticitat. 
```{r}
d4 <- d2
d4=d4[-c(3524,720,5866,4023,4795,5625),]
```
```{r}
model08 <- lm(logit(VOX) ~ atur_m24 + oce_apa + afr + h + Renta_neta_persona + pob_t + e20_29 + e30_39 + e40_49 + e50_59 + M80 + Gini_medio, data=d4)
summary(model08)
```
```{r}
plot(density(residuals(model08)))
```
```{r}
plot(model08,4)
```
```{r}
d4 <- d2
d4=d4[-c(3524,720,5866,4023,4795,5625,3687,4348,5866),]
```
```{r}
model09 <- lm(logit(VOX) ~ atur_m24 + oce_apa + afr + h + Renta_neta_persona + pob_t + e20_29 + e30_39 + e40_49 + e50_59 + M80 + Gini_medio, data=d4)
summary(model09)
```
```{r}
plot(density(residuals(model09)))
```
```{r}
plot(model09,4)
```
```{r}
plot(model09,1)
```
```{r}
plot(model09,2)
```
###Encara tenim un seriós problema d'heterocedasticitat. 

```{r}
outliers<-boxplot(model09$residuals)
outliers$out
```
```{r}
d4 <- d2
d4=d4[-c(3524,720,5866,4023,4795,5625,3687,4348,5866,56,408,484,588,712,724,736,739,775, 797,824,829,831,834,843,936,940,972,1112,1169,1299,1405,1466,1993,1994,2018,2041,2048,2054,2058,2062,2068,2075,2086,2090,2097,2098,2117,2127,2150,2157,2162,2171,2173,2178,2221,2368,2376,2466,2468,2469,2471,2472,2474,2476,2477,2478,2479,2480,2481,2482,2490,2491,2492,2494,2498,2499,2500,2502,2503,2505,2507,2508,2510,2514,2516,2519,2520,2527,2587,2633,2643,2715,2725,3082,3085,3092,3095,3097,3100,3108,3112,3114,3120,3123,3130,3131,3134,3136,3137,3141,3142,3155,3158,3159,3165,3166,3168,3169,3178,3181,3182,3183,3198,3202,3207,3208,3211,3217,3220,3221,3225,3227,3230,3231,3239,3245,3249,3265,3266,3270,3295,3324,3348,3358,3371,3471,3525,3556,3565,3586,3603,3610,3615,3620,3797,4563,4702,4873,4888,4896,4907,4918,4927,4934,4949,4960,4963,4966,4968,4969,4971,4977,4978,4979,4983,5005,5012,5015,5028,5035,5661,5713,5793,5810,5811,5812,5814,5819,5820,5823,5824,5826,5827,5828,5830,5832,5834,5837,5838,5846,5847,5848,5849,5852,5853,5854,5855,5856,5857,5860,5861,5862,5863,5867,5873,5881,5884,5886,5888,5895,5896,6109,6235,6277),]
```
```{r}
model10 <- lm(logit(VOX) ~ atur_m24 + oce_apa + afr + h + Renta_neta_persona + pob_t + e20_29 + e30_39 + e40_49 + e50_59 + M80 + Gini_medio, data=d4)
summary(model10)
```
```{r}
plot(density(residuals(model10)))
```
```{r}
plot(model10,4)
```
```{r}
plot(model10,1)
```
```{r}
plot(model10,2)
```
```{r}
vif(model10)
```
```{r}
library(tseries)
jarque.bera.test(model10$residuals)
```
```{r}
outliers<-boxplot(model10$residuals)
outliers$out
```

```{r}
d4 <- d2
d4=d4[-c(3524,720,5866,4023,4795,5625,3687,4348,5866,56,408,484,588,712,724,736,739,775, 797,824,829,831,834,843,936,940,972,1112,1169,1299,1405,1466,1993,1994,2018,2041,2048,2054,2058,2062,2068,2075,2086,2090,2097,2098,2117,2127,2150,2157,2162,2171,2173,2178,2221,2368,2376,2466,2468,2469,2471,2472,2474,2476,2477,2478,2479,2480,2481,2482,2490,2491,2492,2494,2498,2499,2500,2502,2503,2505,2507,2508,2510,2514,2516,2519,2520,2527,2587,2633,2643,2715,2725,3082,3085,3092,3095,3097,3100,3108,3112,3114,3120,3123,3130,3131,3134,3136,3137,3141,3142,3155,3158,3159,3165,3166,3168,3169,3178,3181,3182,3183,3198,3202,3207,3208,3211,3217,3220,3221,3225,3227,3230,3231,3239,3245,3249,3265,3266,3270,3295,3324,3348,3358,3371,3471,3525,3556,3565,3586,3603,3610,3615,3620,3797,4563,4702,4873,4888,4896,4907,4918,4927,4934,4949,4960,4963,4966,4968,4969,4971,4977,4978,4979,4983,5005,5012,5015,5028,5035,5661,5713,5793,5810,5811,5812,5814,5819,5820,5823,5824,5826,5827,5828,5830,5832,5834,5837,5838,5846,5847,5848,5849,5852,5853,5854,5855,5856,5857,5860,5861,5862,5863,5867,5873,5881,5884,5886,5888,5895,5896,6109,6235,6277, 143,161,323,367,440,1027,1842,1885,1896,2365,2373,2391,2412,2416,2434,2462,3511,3515,3606,3654,3760,3984,4019,4169,4304,4326,4619,4627,5217,5573,5615,5790,6090,6274 ),]
```
```{r}
model11 <- lm(logit(VOX) ~ atur_m24 + oce_apa + afr + h + Renta_neta_persona + pob_t + e20_29 + e30_39 + e40_49 + e50_59 + M80 + Gini_medio, data=d4)
summary(model11)
```
```{r}
plot(density(residuals(model11)))
```
```{r}
plot(model11,4)
```
```{r}
plot(model11,1)
```
```{r}
plot(model11,2)
```
```{r}
vif(model11)
```
```{r}
library(tseries)
jarque.bera.test(model11$residuals)
```
```{r}
outliers<-boxplot(model11$residuals)
```


```{r}
outliers$out
```
```{r}
d4 <- d2
d4=d4[-c(3524,720,5866,4023,4795,5625,3687,4348,5866,56,408,484,588,712,724,736,739,775, 797,824,829,831,834,843,936,940,972,1112,1169,1299,1405,1466,1993,1994,2018,2041,2048,2054,2058,2062,2068,2075,2086,2090,2097,2098,2117,2127,2150,2157,2162,2171,2173,2178,2221,2368,2376,2466,2468,2469,2471,2472,2474,2476,2477,2478,2479,2480,2481,2482,2490,2491,2492,2494,2498,2499,2500,2502,2503,2505,2507,2508,2510,2514,2516,2519,2520,2527,2587,2633,2643,2715,2725,3082,3085,3092,3095,3097,3100,3108,3112,3114,3120,3123,3130,3131,3134,3136,3137,3141,3142,3155,3158,3159,3165,3166,3168,3169,3178,3181,3182,3183,3198,3202,3207,3208,3211,3217,3220,3221,3225,3227,3230,3231,3239,3245,3249,3265,3266,3270,3295,3324,3348,3358,3371,3471,3525,3556,3565,3586,3603,3610,3615,3620,3797,4563,4702,4873,4888,4896,4907,4918,4927,4934,4949,4960,4963,4966,4968,4969,4971,4977,4978,4979,4983,5005,5012,5015,5028,5035,5661,5713,5793,5810,5811,5812,5814,5819,5820,5823,5824,5826,5827,5828,5830,5832,5834,5837,5838,5846,5847,5848,5849,5852,5853,5854,5855,5856,5857,5860,5861,5862,5863,5867,5873,5881,5884,5886,5888,5895,5896,6109,6235,6277, 143,161,323,367,440,1027,1842,1885,1896,2365,2373,2391,2412,2416,2434,2462,3511,3515,3606,3654,3760,3984,4019,4169,4304,4326,4619,4627,5217,5573,5615,5790,6090,6274,391,547,751,760,783,836,852,862,957,987,1999,2004,2006,2038,2061,2064,2081,2107,2119,2123,2124,2126,2143,2149,2174,2177,2470,2475,2486,2487,2497,2511,2512,3099,3101,3106,3118,3132,3160,3161,3164,3200,3228,256,3271,3650,4438,4547,4575,4890,4917,4941,4974,5807,5808,5816,5833,5843,5877,5882,5887,5890,5894,5899,5822,4955,749,2495,6317,2465),]
```
```{r}
model12 <- lm(logit(VOX) ~ atur_m24 + oce_apa + afr + h + Renta_neta_persona + pob_t + e20_29 + e30_39 + e40_49 + e50_59 + M80 + Gini_medio, data=d4)
summary(model12)
```
```{r}
library(tseries)
jarque.bera.test(model12$residuals)
```
```{r}
outliers<-boxplot(model12$residuals)
```
```{r}
outliers$out
```
```{r}
d4 <- d2
d4=d4[-c(3524,720,5866,4023,4795,5625,3687,4348,5866,56,408,484,588,712,724,736,739,775, 797,824,829,831,834,843,936,940,972,1112,1169,1299,1405,1466,1993,1994,2018,2041,2048,2054,2058,2062,2068,2075,2086,2090,2097,2098,2117,2127,2150,2157,2162,2171,2173,2178,2221,2368,2376,2466,2468,2469,2471,2472,2474,2476,2477,2478,2479,2480,2481,2482,2490,2491,2492,2494,2498,2499,2500,2502,2503,2505,2507,2508,2510,2514,2516,2519,2520,2527,2587,2633,2643,2715,2725,3082,3085,3092,3095,3097,3100,3108,3112,3114,3120,3123,3130,3131,3134,3136,3137,3141,3142,3155,3158,3159,3165,3166,3168,3169,3178,3181,3182,3183,3198,3202,3207,3208,3211,3217,3220,3221,3225,3227,3230,3231,3239,3245,3249,3265,3266,3270,3295,3324,3348,3358,3371,3471,3525,3556,3565,3586,3603,3610,3615,3620,3797,4563,4702,4873,4888,4896,4907,4918,4927,4934,4949,4960,4963,4966,4968,4969,4971,4977,4978,4979,4983,5005,5012,5015,5028,5035,5661,5713,5793,5810,5811,5812,5814,5819,5820,5823,5824,5826,5827,5828,5830,5832,5834,5837,5838,5846,5847,5848,5849,5852,5853,5854,5855,5856,5857,5860,5861,5862,5863,5867,5873,5881,5884,5886,5888,5895,5896,6109,6235,6277, 143,161,323,367,440,1027,1842,1885,1896,2365,2373,2391,2412,2416,2434,2462,3511,3515,3606,3654,3760,3984,4019,4169,4304,4326,4619,4627,5217,5573,5615,5790,6090,6274,391,547,751,760,783,836,852,862,957,987,1999,2004,2006,2038,2061,2064,2081,2107,2119,2123,2124,2126,2143,2149,2174,2177,2470,2475,2486,2487,2497,2511,2512,3099,3101,3106,3118,3132,3160,3161,3164,3200,3228,256,3271,3650,4438,4547,4575,4890,4917,4941,4974,5807,5808,5816,5833,5843,5877,5882,5887,5890,5894,5899,5822,4955,749,212  ,747,748,777,779,841,914,929,966,2005,2014,2017,2040,2085,2095,2465,2467,2483,2488,2493,2517,2522,2523,2526,3079,3117,3128,3146,3147,3241,3256,3369,4932,4965,5027,5825,5865,5878,5892),]
```
```{r}
model13 <- lm(logit(VOX) ~ atur_m24 + oce_apa + afr + h + Renta_neta_persona + pob_t + e20_29 + e30_39 + e40_49 + e50_59 + M80 + Gini_medio, data=d4)
summary(model13)
```
```{r}
jarque.bera.test(model13$residuals)
```
```{r}
plot(density(residuals(model13)))
```
```{r}
outliers<-boxplot(model13$residuals)
```
```{r}
plot(model13,2)
```
###Podem comprobar que el jarque test encara ens dona heterocedasticitat, tot i haver normalitzat molt més la distribució. Per una altra banda, a mida que traiem outliers, tornen a aparéixer de nous, i el nostre model va perdent adjust. 
###2.4. Anàlisi de components principals

```{r}
library(FactoMineR)
library(factoextra)
d4 <- d2 %>%
  select(PSOE, VOX, PP, Cs, ERC, JUNTS, PNV, PODEMOS, Bildu, BNG, CUP) %>% 
  scale()

head(d4)
```


```{r}
round(cov(d4),3)
```

```{r}
pca_municipi <- princomp(d4)

summary(pca_municipi)
```

```{r}
attributes(pca_municipi)
```
```{r}
Z <- pca_municipi$scores

head(Z)
```
```{r}
round(cov(Z),3)
```
```{r}
plot(pca_municipi$scores[,1:2], pch =".", main ="Gràfic de municipis")
```
```{r}
biplot(pca_municipi, cex=0.7, col=c("grey","red"))
```
```{r}
respca_municipi <- PCA(d4, graph=FALSE)
summary(respca_municipi)
```
```{r}
plot(respca_municipi,choix="ind", cex=.1)
```

```{r}
plot(respca_municipi,choix="var")
```
```{r}
Z <- predict(respca_municipi, newdata=d4)$coord[,1:2]
colores <- c("red", "blue", "green")

plot(Z, pch=".", col= colores, main="Municipis segons 3 clusters")
```








